---
title: "Lab1 - Linear Regression"
author: "Matheus Maia"
date: "26 de setembro de 2018"
output: html_document
---

```{r message=FALSE, echo=FALSE, warning=FALSE}
library(tidyverse)
library(here)
library(reshape2)
library(ggplot2)
library(dplyr)
library(caret)
library(lattice)
library(DataExplorer)
```

# Objetivos
- Entender os conceitos relacionados á Regressão Linear na prática
- Utilizar uma base de dados pública sobre votações para extrair informações úteis  

# Dados
```{r}
votos_2006_raw = read_csv(here("eleicoes_2006.csv"))
votos_2010_raw = read_csv(here("eleicoes_2010.csv"))
votos_2006_2010_raw = read_csv(here("eleicoes_2006_e_2010.csv"))

head(votos_2006_raw)

missing_data <- plot_missing(votos_2006_2010_raw)
```


# 1- Um modelo de regressão múltipla.
##Um modelo de regressão múltipla com todas as variáveis é plausível para explicar a variação em y (número de votos) em 2006? Mesma pergunta para 2010. 

# 2 - Comparação entre regressões
## Compare as regressões construídas para 2006 e 2010. Quais as diferenças/semelhanças percebidas? 

# 3 - odas as variáveis são úteis para os modelos de regressão? 
## Todas as variáveis são úteis para os modelos de regressão? Há variáveis redudantes? Faça análises para 2006 e 2010 separadamente. 

# 4 - Novo modelo sem variáveis redundantes
## No caso de haver variáveis pouco explicativas e/ou redudantes, construa um novo modelo sem essas variáveis e o compare ao modelo com todas as variáveis (e.g. em termos de R2 e RSE). Faça isso para 2006 e 2010 separadamente.

# 5 - Modelo considerando 2006 e 2010
## Construa agora uma regressão considerando os anos 2006 e 2010 em conjunto. Que diferenças/semelhanças você percebe em relação aos modelos individuais por ano? Veja a questão 2 para sugestões que você usar para comparação.

